臺灣士林地方法院刑事判決　　　　　　　 94年度訴字第624號
公　訴　人　臺灣士林地方法院檢察署檢察官
被　　　告　甲○○
上列被告因違反毒品危害防制條例案件，經檢察官提起公訴（94
年度毒偵字第646 號），經訊問被告後，被告為認罪之答辯，本
院合議庭裁定認宜由受命法官獨任改以簡式審判程序審理並判決
如下：
    主  文
甲○○連續施用第一級毒品，累犯，處有期徒刑捌月。扣案之第
一級毒品海洛因（驗餘淨重零點玖伍公克）沒收銷燬。
    事  實
一、甲○○有多項殺人、違反肅清煙毒條例前科，最近係於民國
    84年間因違反肅清煙毒條例、國家安全法案件，分別經臺灣
    臺北地方法院83年度訴緝字第133 號判處有期徒刑4 年8 月
    、臺灣宜蘭地方法院83年度訴字第379 號判處有期徒刑7 月
    ，二案合併接續執行，於86年9 月15日縮短刑期假釋出監，
    嗣因其於假釋付保護管束期間又再因施用毒品案件，經撤銷
    假釋繼續入監執行殘餘徒刑，甫於92年1 月15日執行完畢。
    其於假釋期間因施用毒品案件，經本院87年度毒聲字第1051
    號裁定觀察勒戒，認有繼續施用傾向，復經本院87年度毒聲
    字第1132號裁定交付強制戒治，後經停止戒治、撤銷停止戒
    治，執行殘戒，至90年2 月5 日強制戒治期滿釋放出所（接
    續執行上開殘刑），並經臺灣士林地方法院檢察署檢察官以
    90年度戒毒偵字第49號不起訴處分確定。又其於假釋期間之
    93年間又因二犯施用毒品案件，經本院94年1 月27日，以93
    年訴字第751 號判決處有期徒刑1 年確定。詎其仍不知悔改
    且未戒除毒癮，又於強制戒治釋放執行完畢後5 年內，復基
    於施用第一級毒品之概括犯意，自前開93 年 訴字第751 號
    案件於94年1 月27日宣示判決後之94年2 月初起，至同年2
    月17日止，連續在其臺北市大同區○○○路○ 段60巷10號住
    處內，以海洛因摻入注射針筒皮下注射方式連續施用海洛因
    多次（施用頻率平均為每日一次），嗣於同年2 月17日16時
    20分許，在臺北縣三重市○○路與文化北路口因行跡可及，
    經警盤查時，甲○○主動交付所攜帶之第一級毒品海洛因1
    小包（驗餘淨重0.95公克），始查悉上情。
二、案經臺北市政府警察局中正第一分局報請臺灣士林地方法院
    檢察署檢察官偵查起訴。
    理　由
一、上開犯罪事實業據被告甲○○於警訊中、偵查中及本院審理
    時（毒偵卷第1305號第6 至8 頁警訊筆錄、毒偵卷第646 號
    第36至37頁偵查筆錄、本院卷第24至第27頁審判筆錄參照）
    坦承不諱，而被告經警查獲採尿送驗結果，呈嗎啡陽性反應
    ，此亦有臺灣尖端先進生技醫藥股份有限公司94年2 月26日
    檢驗報告書（毒偵卷第646 號第29頁參照），扣案之毒品，
    經以氣相層析質譜儀鑑驗結果亦為第一級毒品海洛因，有法
    務部調查局調科壹字第040003887 號鑑定通知書1 紙（毒偵
    646 號卷第82頁參照）可資佐證。故被告自白連續施用第一
    級毒品，應認與事實相符，而可採信，前開事實應可認定。
    又被告於假釋期間因施用毒品案件，經法院裁定觀察勒戒，
    認有繼續施用傾向，復經法院裁定交付強制戒治，後經停止
    戒治、撤銷停止戒治，執行殘戒，至90年2 月5 日強制戒治
    期滿釋放出所，並經臺灣士林地方法院檢察署檢察官不起訴
    處分確定，且其於假釋期間之93年間又因二犯施用毒品案件
    ，經本院94年1 月27日，以93年訴字第751 號判決處有期徒
    刑1 年確定等情，有臺灣高等法院被告全國前案紀錄表在卷
    可稽，應可認定，顯見被告係於強制戒治執行完畢釋放後5
    年內再犯施用毒品罪亦甚明確。本件事證明確，被告犯行堪
    以認定。
二、核被告甲○○所為，係犯毒品危害防制條例第10條第1 項之
    施用第一級毒品罪。其持有第一級毒品海洛因並進而施用，
    持有毒品之低度行為，應為施用毒品之高度行為所吸收，均
    不另論罪。其先後多次施用第一級毒品之犯行，時間緊接，
    手段相同，所犯構成要件相同之罪名，顯係基於概括犯意所
    為，應為連續犯，依刑法第56條之規定論以連續施用第一級
    毒品1 罪，並加重其刑。又被告有如事實欄所述之前科，經
    法院判處徒刑並執行完畢，有臺灣高等法院被告全國前案紀
    錄表在卷可參，其5 年內再犯本件有期徒刑以上之罪，為累
    犯，應依刑法第47條之規定遞加重其刑。爰審酌被告已有多
    次施用毒品之前科，且經觀察、勒戒治療程序，竟仍無法戒
    除毒品復又觸犯本件犯行，顯示其定力不足、意志不堅、易
    受外界誘惑，惟其施用次數不多，且本件犯後尚能坦承犯行
    ，態度尚稱良好，及其犯罪之動機、目的、手段，犯罪時所
    受之刺激、其品性、生活狀況、智識程度、犯罪所生之損害
    等一切情狀，就所犯之罪量處如主文所示之刑，以示懲儆。
    至扣案之第一級毒品海洛因（驗餘淨重0.95公克），係被告
    施用後經查獲之毒品，不問屬於被告所有與否，應依毒品危
    害防制條例第18條第1 項前段之規定沒收銷燬。
三、據上論斷，應依刑事訴訟法第273 條之1 第1 項、第299 條
    第1 項前段，毒品危害防制條例第10條第1 項、第18條第1
    項前段，刑法第11條、第56條、第47條，判決如主文。
本案經檢察官盧美如到庭執行職務。
中　　華　　民　　國　　94　　年　　11　　月　　4 　　日
                  刑事第三庭法  官  王沛雷
如不服本判決，應於判決送達後10日內，向本院提出上訴狀。
以上正本證明與原本無異。
                            書記官  蘇彥宇
中　　華　　民　　國　　94　　年　　11　　月　　15　　日
附錄本案論罪科刑法條全文：
毒品危害防制條例第10條第1 項：
  施用第一級毒品者，處 6 月以上 5 年以下有期徒刑。
